【裁判字號】    89,簡上,173
【裁判日期】    891108
【裁判案由】    給付廣告費
【裁判全文】
臺灣臺北地方法院民事判決  八十九年度簡上字第一七三號
    上  訴  人  橙靛國際事業有限公司
    法定代理人  丁○○
    訴訟代理人  丙○○
    被上訴人    商周文化事業股份有限公司
                              .
    法定代理人  乙○○      住台北市○○○路○段三三三號二一樓
    訴訟代理人  甲○○      住台北市○○○路○段三三三號二一樓
右當事人間請求給付廣告費事件，上訴人對於中華民國八十八年十一月三日本院台北
簡易庭八十八年度北簡字第一０八五四號第一審判決提起上訴，本院判決如左：
    主  文
上訴駁回。
第二審訴訟費用由上訴人負擔。
    事  實
甲、上訴人方面：
  一、聲明：
  （一）原判決廢棄。
  （二）駁回被上訴人在第一審之訴。
  二、陳述：除與原審判決書所載者相同茲予引用外，補稱：
  （一）雙方並沒有簽合約。合約書上的章是我們公司的，是業務員用的章，並不是
        我們公司用來簽約的章。公司簽約都要關防及負責人的章，洪滿慧是我們公
        司的助理。
  （二）對造實際上發行數量只有三、四萬份，但對造誤導為有七萬份，我方陷於錯
        誤才委託對造刊登廣告。
  （三）當時有協議以三成解決。
  三、證據：援用原審之立證方法，並提出商業周刊說明冊、動腦雜誌文章、統一發
      票影本等為證。
乙、被上訴人方面：
  一、聲明：駁回上訴。
  二、陳述：除與原審判決書所載者相同茲予引用外，補稱：
  （一）合約書上是上訴人公司人員自己蓋的章，我們並不清楚他們公司內部的規定
        。他們與其他公司如天下雜誌簽約也是用這個章。
  （二）兩造之間沒有關於發行量的約定。否認有虛構發行量之事。
  （三）當時是協議先付三成，並未說只付三成，我方未拋棄其餘請求。
  三、證據：援用原審之立證方法。
  理    由
一、被上訴人主張：上訴人於八十七年六月間與被上訴人簽訂廣告委刊合約書，委託
    被上訴人刊登房屋銷售廣告三次，金額共計新台幣（以下同）二十六萬二千五百
    元，被上訴人已依約刊登完畢，詎上訴人經催討後迄未給付，故訴請給付該款項
    及自支付命令繕本送達翌日（按即八十八年七月十三日）起至清償日止按週年利
    率百分之五計算之利息。
二、上訴人則辯稱：（一）雙方並沒有簽合約。合約書上的章是我們公司的，是業務
    員用的章，並不是我們公司用來簽約的章。公司簽約都要關防及負責人的章。（
    二）對造實際上發行數量只有三、四萬份，但對造誤導為有七萬份，我方陷於錯
    誤才委託對造刊登廣告。（三）當時有協議以三成解決。
三、經查：
（一）關於被上訴人所主張之上訴人於八十七年六月間與被上訴人簽訂廣告委刊合約
      書，委託被上訴人刊登房屋銷售廣告三次，金額共二十六萬二千五百元之事實
      ，有原審卷所附之廣告委刊合約書為證。上訴人固辯稱：雙方並沒有簽合約。
      合約書上的章是我們公司的，但並不是我們公司用來簽約的章。公司簽約都要
      關防及負責人的章等語。惟上訴人既自承：該廣告委刊合約書上之上訴人公司
      名義之章為真正、且該章為上訴人公司之業務員所蓋用，該公司章旁之「洪慧
      滿」章所示之人，亦為上訴人公司之人員無誤等情。則簽訂該合約書之相對人
      即被上訴人在客觀上足以信賴上訴人公司之人員洪慧滿，業經上訴人公司合法
      授權而使用該上訴人公司所有之印章並有代理簽約之權限。故該合約應認於兩
      造間有效成立。
（二）上訴人再辯稱：被上訴人實際上發行數量只有三、四萬份，但被上訴人誤導為
      有七萬份，上訴人陷於錯誤才委託被上訴人刊登廣告等語。惟此為被上訴人所
      否認，上訴人自須負舉證責任。雖上訴人提出商業周刊說明冊、動腦雜誌文章
      等含有被上訴人雜誌發行數量之記載，然兩造間關於系爭委刊廣告之相關事宜
      ，應依兩造間所訂契約為斷，而上揭廣告委刊合約書中，並無任何關於被上訴
      人雜誌發行數量應為如何之約定。上訴人所辯，自無可採。
（三）至上訴人指稱兩造曾就本件所涉款項協議以三成解決等語，亦為被上訴人所否
      認，上訴人就此雖於原審提出協議書為證，然該協議書中僅有上訴人之蓋章，
      並無被上訴人之蓋章，無從認被上訴人已加同意。
（四）關於被上訴人所主張之：其已依約刊登完畢，上訴人經催討後迄未給付上開款
      項等事實，業據被上訴人於原審提出廣告影本為證，且為被上訴人所不爭執，
      堪認真正。
四、從而被上訴人加計法定利息，依約請求上訴人給付前揭款項，為有理由，應予准
    許。原審為被上訴人勝訴之判決，核無違誤，原判決應予以維持，上訴聲明求予
    廢棄改判，非有理由，應駁回其上訴。
五、本件為判決基礎之事證已臻明確，兩造其餘攻擊防禦方法及提出之證據，均經斟
    酌，核與判決結果不生影響，不一一論述。
六、據上論結，本件上訴為無理由，依民事訴訟法第四百三十六條之一第三項、第四
    百四十九條第一項、第七十八條，判決如主文。
中    華    民    國    八十九      年      十一      月    八      日
                                  民事第五庭審判長法  官  邱新福
                                                  法  官  歐陽漢菁
                                                  法  官  陳惠生
右為正本係照原本作成
本判決不得上訴
中    華    民    國    八十九      年    十一    月      八        日
~B書  記  官  魏淑娟


司法院資訊處製作；財團法人民間司法改革基金會備份。
